臺灣高等法院刑事判決
110年度上訴字第3061號
上  訴  人  
即  被  告  林飛鳳


                    （另案於法務部○○○○○○○○○○                      ○執行）
指定辯護人  本院公設辯護人郭書益
上列上訴人因違反毒品危害防制條例等案件，不服臺灣新北地方
法院110年度訴字第70號，中華民國110年7月30日第一審判決（
起訴案號：臺灣新北地方檢察署109年度偵字第28567號），提起
上訴，本院判決如下：
    主  文
上訴駁回。               
    事實及理由
一、經本院審理結果，認第一審依憑上訴人即被告林飛鳳之自白
    、證人即購毒者王維安、潘世錕警詢、偵訊證詞、新北市政
    府警察局海山分局搜索扣押筆錄、監視錄影擷圖（即王維安
    、潘世錕與被告交易之監視錄影畫面）、臺北榮民總醫院毒
    品成分鑑定書（即被告為警查獲時扣得之白色粉末1包鑑驗
    含海洛因、愷他命成分）等證據，綜合判斷，認定被告有起
    訴書所載販賣第一級毒品海洛因、第二級毒品甲基安非他命
    犯行；被告供承販賣海洛因每包可賺新臺幣（下同）500元
    ，甲基安非他命每包可賺1至200元，足見有營利意圖；被告
    行為後毒品危害防制條例於民國109年1月15日修正公布，同
    年7月15日施行，比較新舊法，以修正前舊法有利於被告，
    核被告所為，係犯修正前毒品危害防制條例第4條第1項、第
    2項販賣第一級、第二級毒品罪，所犯二罪應分論併罰；被
    告符合刑法累犯規定，依司法院釋字第775號解釋意旨，應
    依刑法第47條第1項規定加重其刑（法定刑死刑、無期徒刑
    不得加重），被告於偵查、審判均自白，依修正前毒品危害
    防制條例第17條第2項規定減輕其刑，被告本案販賣犯行有
    情輕法重可堪憫恕之情，均依刑法第59條規定酌減其刑，並
    予先加後遞減之；審酌被告販賣海洛因、甲基安非他命牟取
    不法利益，助長毒品流通氾濫，使施用毒品者之經濟、生活
    地位發生實質改變，滋生其他犯罪，另考量被告犯後坦承犯
    行，態度良好，兼衡被告犯罪之動機、目的、手段、情節、
    素行及其自陳國中肄業之智識程度、入監前從事清潔工工作
    、月收入2萬4,000元、無需扶養任何人等一切情狀，就所犯
    販賣第一級毒品罪量處有期徒刑7年7月，販賣第二級毒品罪
    量處有期徒刑1年10月，合併定應執行有期徒刑8年；另說明
    扣案行動電話（內含門號0000000000號SIM卡）係被告所有
    供販賣毒品犯行所用，依毒品危害防制條例第19條第1項規
    定沒收，未扣案販賣海洛因、甲基安非他命所得各2500元、
    1000元，應依刑法第38條之1第1項前段、第3項規定，分別
    在各該罪刑項下宣告沒收，於全部或一部不能沒收或不宜執
    行沒收時，追徵其價額。經核認事用法及量刑均無不當，除
    原判決比較新舊法時，未將毒品危害防制條例第4條第1項、
    第2項、第17條第2項綜合比較而為法律適用，略有微疵，但
    應適用之法律既無違誤，此瑕疵自無撤銷改判必要，爰予補
    充說明外，並引用第一審判決書記載之事實、證據及理由（
    如附件）。
二、被告上訴意旨略以：原判決依刑法第47條第1項加重其刑，
    與司法院釋字第775號解釋意旨有違。又原判決係認已援用
    刑法第59條之情形，即可依刑法第47條論以累犯。但原判決
    並未援用刑法第59條，卻仍依刑法第47條論被告累犯，前後
    理由矛盾，且未說明論被告累犯之理由，有理由不備違法，
    請從輕量刑云云。
三、按受徒刑之執行完畢，或一部之執行而赦免後，5 年以內故
    意再犯有期徒刑以上之罪者，為累犯，加重本刑至二分之一
    ，刑法第47條第1 項定有明文。司法院釋字第775 號解釋，
    依解釋文及理由意旨係指構成累犯者，不分情節，一律加重
    最低本刑，於不符合刑法第59條所定要件之情形下，致生行
    為人所受之刑罰超過其所應負擔罪責之個案，不符罪刑相當
    原則、比例原則。於此範圍內，在修正前，為避免發生上述
    罪刑不相當之情形，法院就該個案應裁量是否加重最低本刑
    ；依此，係指個案應量處最低法定刑、又無法適用刑法第59
    條在內減輕規定之情形時，法院應依本解釋意旨裁量不予加
    重最低本刑。本案被告符合刑法第47條第1項累犯規定，而
    其所犯販賣第一級毒品、第二級毒品罪，並無應量處最低法
    定刑、又無法適用刑法第59條在內減輕規定之情形，即與司
    法院釋字第775號解釋應裁量是否加重最低本刑意旨不符，
    原判決論處累犯並加重其刑，另依刑法第59條酌量減輕其刑
    ，並無牴觸上開解釋意旨，亦無理由矛盾或理由不備之違法
    。上訴意旨執此指摘，並無理由。刑之量定，屬為裁判之法
    院得依職權裁量之事項，苟其量刑已以行為人之責任為基礎
    ，並斟酌刑法第57條各款所列情狀，在法定刑度內，酌量科
    刑，無顯然失當或違反公平、比例及罪刑相當原則者，亦無
    偏執一端，致明顯失出失入情形，即不得指為違法。原判決
    已具體審酌關於刑法第57條科刑等一切情狀，在罪責原則下
    適正行使其量刑之裁量權，客觀上並未逾越法定刑度，亦與
    罪刑相當原則無悖，並無濫用裁量權限之違法情形。上訴意
    旨指摘原判決量刑過重，請求從輕量刑云云，亦無理由。被
    告上訴以前詞指摘原判決，為無理由，應予駁回。
據上論結，應依刑事訴訟法第373條、第368條，判決如主文。
本案經檢察官陳詩詩提起公訴，檢察官沈念祖到庭執行職務。
中　　華　　民　　國　　110 　年　　11　　月　　17　　日
                  刑事第十四庭  審判長法　官　黃斯偉
                              　　    法　官　許泰誠
                              　      法　官　黎惠萍
以上正本證明與原本無異。
如不服本判決，應於收受送達後20日內向本院提出上訴書狀，其
未敘述上訴之理由者並得於提起上訴後20日內向本院補提理由書
（均須按他造當事人之人數附繕本）「切勿逕送上級法院」。
                                      書記官　江采廷
中　　華　　民　　國　　110 　年　　11　　月　　17　　日
附件：
臺灣新北地方法院刑事判決
                                       110年度訴字第70號
公  訴  人  臺灣新北地方檢察署檢察官
被      告  林飛鳳  男  民國00年0月0日生
                    身分證統一編號：Z000000000號
                    住○○市○○區○○路00巷0號 
                    （現於法務部○○○○○○○○○○○執
                    行中）
指定辯護人  本院公設辯護人湯明純
上列被告因違反毒品危害防制條例案件，經檢察官提起公訴（10
9年度偵字第28567號），本院判決如下：
    主  文
林飛鳳販賣第二級毒品，累犯，處有期徒刑壹年拾月。另案扣案
之行動電話壹支（內含門號○○○○○○○○○○號SIM卡壹張
）沒收，未扣案之犯罪所得新臺幣壹仟元沒收，於全部或一部不
能沒收或不宜執行沒收時，追徵其價額；又販賣第一級毒品，累
犯，處有期徒刑柒年柒月。另案扣案之行動電話壹支（內含門號
○○○○○○○○○○號SIM卡壹張）沒收，未扣案之犯罪所得
新臺幣貳仟伍佰元沒收，於全部或一部不能沒收或不宜執行沒收
時，追徵其價額。應執行有期徒刑捌年。
    事  實
一、林飛鳳明知海洛因及甲基安非他命分別係毒品危害防制條例
    第2條第2項第1款、第2款所規定之第一、二級毒品，不得非
    法販賣，竟基於販賣第一、二級毒品以營利之犯意，以其所
    持用之門號0000000000號行動電話為聯絡工具（業經本院以
    109年度訴字第1175號判決諭知沒收，下稱另案），於民國1
    09年5月4日13時35分許，在新北市○○區○○街00號，以新臺幣
    （下同）1,000元之價格販賣第二級毒品甲基安非他命1包（
    0.5公克）予王維安，復於翌（5）日4時許，在新北市○○區○
    ○街0號，以2,500元之價格販賣第一級毒品海洛因1包（0.65
    公克）予潘世錕。嗣林飛鳳於109年7月23日17時25分許，為
    警在其位於新北市○○區○○路00巷0號之住處執行搜索而查獲
    ，並當場扣得第一級毒品海洛因1包，而查悉上情。
二、案經新北市政府警察局海山分局報告臺灣新北地方檢察署檢
    察官偵查起訴。
    理  由
一、證據能力部分：
    按被告以外之人於審判外之陳述，雖不符刑事訴訟法第159
    條之1至同條之4之規定，而經當事人於審判程序同意作為證
    據，法院審酌該言詞陳述或書面陳述作成時之情況，認為適
    當者，亦得為證據；當事人、代理人或辯護人於法院調查證
    據時，知有同法第159條第1項不得為證據之情形，而未於言
    詞辯論終結前聲明異議者，視為有前項之同意，刑事訴訟法
    第159條之5定有明文。查本判決以下所引用各項證據資料中
    屬於被告林飛鳳以外之人於審判外陳述之傳聞證據部分，被
    告、辯護人及檢察官於本院審理中均同意有證據能力（見本
    院110年度訴字第70號卷【下稱本院卷】第94、179頁），且
    被告、辯護人及檢察官於調查證據時，已知其內容及性質，
    皆未於言詞辯論終結前聲明異議，本院審酌上開證據取得過
    程並無瑕疵，與本案待證事實間復具有相當關聯性，亦無證
    明力明顯過低之情，認為以之作為本案證據核屬適當，依前
    揭規定，應有證據能力；又以下所引用其餘各項非供述證據
    ，經查並無違反法定程序取得之情，依刑事訴訟法第158條
    之4規定反面解釋，亦應有證據能力。
二、認定犯罪事實所憑之證據及理由：
  ㈠上開犯罪事實，業據被告於警詢、偵查及本院審理中均坦承
    不諱（見臺灣新北地方檢察署109年度偵字第28567號卷【下
    稱偵卷】第5至7、9至14、151至153頁），核與證人王維安
    、潘世錕於警詢及偵查中之證述情節（見偵卷第15至19、21
    至25、31至37、143至145、161至163頁）均相符合，並有本
    院搜索票（見偵卷第67頁）、新北市政府警察局海山分局搜
    索扣押筆錄暨扣押物品目錄表（見偵卷第49至53頁）、扣押
    物品照片（見偵卷第67頁）、監視器錄影畫面擷圖（見偵卷
    第71至80頁）、臺北榮民總醫院109年9月11日北榮毒鑑字第
    C0000000號毒品成分鑑定書（見偵卷第167頁）在卷可稽，
    是被告上開之任意性自白與事實相符，堪以採信。
  ㈡按以我國法令對販賣毒品者臨以嚴刑，惟毒品仍無法禁絕，
    其原因實乃販賣毒品存有巨額之利潤可圖，故販賣毒品者，
    如非為巨額利潤，必不冒此重刑之險，是以有償販賣毒品者
    ，除非另有反證證明其出於非圖利之意思而為，概皆可認其
    係出於營利之意而為（最高法院93年度台上字第1651號、87
    年度台上字第3164號判決意旨參照）。而販賣毒品罪所謂「
    意圖」，即犯罪之目的，原則上不以發生特定結果為必要，
    祇須有營利之意圖為已足，不以買賤賣貴從中得利為必要（
    最高法院97年度台上字第4862號判決意旨參照）。況販賣毒
    品乃違法行為，非可公然為之，且有其獨特之販售路線及管
    道，亦無公定之價格，復可任意增減其分裝之數量，而每次
    買賣之價量，亦可能隨時依市場貨源之供需情形、交易雙方
    之關係深淺、資力、對行情之認知、查緝是否嚴緊，及購買
    者被查獲時供述購買對象之可能性風險評估等事由，而異其
    標準，非可一概而論，因之販賣之獲利，除經坦承犯行，或
    帳冊價量均臻明確外，委難察得實情，而販賣之人從價差或
    量差中牟利方式雖異，惟其圖利之非法販賣行為則均相同，
    是縱未確切查得販賣賺取之實際差價，但除別有事證，足認
    確未牟利之情形外，尚難執此認非法販賣之事證有所不足（
    最高法院101年度台上字第180號判決意旨參照）。查被告本
    案販賣毒品犯行，既屬有償之行為，揆諸前揭說明，倘非有
    利可圖，其當無平白無故甘冒遭查緝重判之風險，並願意花
    費額外之勞力、時間及費用而販賣毒品予購毒者之理，且被
    告本案販賣毒品犯行均有獲取價差之利益（第二級毒品甲基
    安非他命部分賺取1-200元、第一級毒品海洛因部分則賺取5
    00元）等情，業據被告於本院審理中供陳明確（見本院卷第
    93頁），足見被告主觀上顯然具有販賣以營利之意圖甚明。
  ㈢綜上所述，本案事證明確，被告上開犯行洵堪認定，應予依
    法論科。
三、論罪科刑：
  ㈠按行為後法律有變更者，適用行為時之法律。但行為後之法
    律有利於行為人者，適用最有利於行為人之法律，刑法第2
    條第1項定有明文。查被告行為後，毒品危害防制條例第4條
    第1項、第2項之規定於109年1月15日修正公布，並於同年7
    月15日生效施行，修正前第4條第1項規定為：「製造、運輸
    、販賣第一級毒品者，處死刑或無期徒刑；處無期徒刑者，
    得併科新臺幣二千萬元以下罰金。」修正後則規定為：「製
    造、運輸、販賣第一級毒品者，處死刑或無期徒刑；處無期
    徒刑者，得併科新臺幣三千萬元以下罰金。」；修正前第4
    條第2項規定為：「製造、運輸、販賣第二級毒品者，處無
    期徒刑或七年以上有期徒刑，得併科新臺幣一千萬元以下罰
    金。」修正後則規定為：「製造、運輸、販賣第二級毒品者
    ，處無期徒刑或十年以上有期徒刑，得併科新臺幣一千五百
    萬元以下罰金。」經比較新舊法之結果，第4條第1項修正後
    之規定將併科罰金之法定刑度予以提高；第4條第2項修正後
    之規定則將有期徒刑及併科罰金之法定刑度均予提高，皆未
    較有利於被告，依刑法第2條第1項前段規定，自均應適用行
    為時即修正前之規定論處。是核被告所為，係犯修正前毒品
    危害防制條例第4條第1項、第2項之販賣第一、二級毒品罪
    。被告為販賣而持有第一、二級毒品之低度行為，為販賣之
    高度行為所吸收，不另論罪。被告所犯上開2罪，犯意各別
    ，行為互殊，應予分論併罰。
  ㈡被告前因施用毒品（2罪）案件，經本院以103年度審訴字第1
    708號判決各處有期徒刑9月、7月，並定應執行有期徒刑1年
    2月，上訴後，復經臺灣高等法院以104年度上訴字第123號
    判決及最高法院以104年度台上字第959號判決駁回上訴確定
    ，於105年11月12日執行完畢等情，有臺灣高等法院被告前
    案紀錄表1份（見本院卷第191至230頁）附卷足憑，是被告
    於上述徒刑執行完畢後，5年以內故意再犯本案有期徒刑以
    上之各罪，均為累犯，復審酌被告本案犯罪之動機、目的、
    手段、情節、素行等一切情狀（詳後述㈥），認本案核無司
    法院大法官會議釋字第775號解釋意旨所指依刑法第47條第1
    項規定對被告加重最低本刑，即致生其所受之刑罰超過其所
    應負擔罪責之情形，故爰依刑法第47條第1項規定，均加重
    其刑（除死刑、無期徒刑依法不得加重外，其餘法定本刑俱
    予加重）。
  ㈢被告行為後，毒品危害防制條例第17條第2項之規定於109年1
    月15日修正公布，並於同年7月15日生效施行，修正前該條
    項規定為：「犯第四條至第八條之罪於偵查及審判中均自白
    者，減輕其刑。」修正後則規定為：「犯第四條至第八條之
    罪於偵查及歷次審判中均自白者，減輕其刑。」經比較新舊
    法之結果，修正後增加被告必須在「歷次」審判中均自白方
    可減刑之限制，並未較有利於被告，依刑法第2條第1項前段
    規定，自應適用行為時即修正前毒品危害防制條例第17條第
    2項之規定。經查，被告於警詢、偵查及本院審理中均已就
    本案販賣毒品犯行自白犯罪，已如前述，均應依修正前毒品
    危害防制條例第17條第2項規定減輕其刑。
  ㈣按毒品危害防制條例第17條第1項規定為：「犯第4條至第8條
    、第10條或第11條之罪，供出毒品來源，因而查獲其他正犯
    或共犯者，減輕或免除其刑。」其立法旨意在於鼓勵被告具
    體提供其毒品上游，擴大追查毒品來源，俾有效斷絕毒品之
    供給，以杜絕毒品泛濫，祇須被告願意供出毒品來源之上手
    ，因而查獲其他正犯或共犯者，即可邀減輕或免除其刑之寬
    典，所謂「供出毒品來源，因而查獲」，係指被告詳實供出
    毒品來源之具體事證，因而使有偵查（或調查）犯罪職權之
    公務員知悉而對之發動偵查（或調查），並因而查獲者而言
    ，而其中所言「查獲」，除指查獲該其他正犯或共犯外，並
    兼及被告所指其毒品來源其事（最高法院101年度台上字第1
    607號判決意旨參照）。亦即所謂「供出毒品來源，因而查
    獲者」，係指具體提供毒品來源之資訊，使調查或偵查犯罪
    之公務員知悉而對之發動調查或偵查，並據以破獲者而言，
    自係指供出來源者之具體人別資料，使偵查犯罪之公務員因
    而對之發動偵查，並查得該毒品來源者之犯罪，否則，仍不
    得適用上開規定減輕或免除其刑。查被告雖供稱其本案第二
    級毒品甲基安非他命之來源係綽號「小寶」、真實姓名「袁
    子成（音譯）」之成年男子、第一級毒品海洛因之來源係真
    實姓名年籍不詳、通訊軟體Line暱稱「林老虎」之成年男子
    云云，惟經本院函詢新北市政府警察局海山分局、中和分局
    上情，該等分局函覆均稱本案並無因被告之供述因而查獲其
    毒品來源一節，有新北市政府警察局海山分局110年3月15日
    新北警海刑字第1103921918號函暨檢附職務報告（見本院卷
    第125至127頁）及新北市政府警察局中和分局110年3月8日
    新北警中刑字第1104625320號函、110年4月6日新北警中刑
    字第1104631715號函（見本院卷第119、169頁）附卷可憑，
    足認實施偵查犯罪之公務員，並未因被告之供述因而查獲其
    毒品來源，自與上開減刑規定之要件不符。從而，本案無從
    依毒品危害防制條例第17條第1項規定減輕其刑。
  ㈤按刑法第59條規定犯罪之情狀可憫恕者，得酌量減輕其刑，
    其所謂「犯罪之情狀」，與同法第57條規定科刑時應審酌之
    一切情狀，並非有截然不同之領域，於裁判上酌減其刑時，
    應就犯罪一切情狀（包括第57條所列舉之10款事項），予以
    全盤考量，審酌其犯罪有無可憫恕之事由（即有無特殊之原
    因與環境，在客觀上足以引起一般同情，以及宣告法定低度
    刑，是否猶嫌過重等等），以為判斷。而就販賣毒品案件中
    ，同為販賣毒品之人，其原因動機不一，犯罪情節未必盡同
    ，或有大盤毒梟者，亦有中、小盤分，甚或僅止於吸毒者友
    儕間為求互通有無之有償轉讓者亦有之，其販賣行為所造成
    危害社會之程度自屬有異，於此情形，倘依其情狀處以適當
    徒刑，即足以懲儆，並可達防衛社會之目的者，自非不可依
    客觀之犯行與主觀之惡性二者加以考量其情狀，是否有可憫
    恕之處，適用刑法第59條規定酌量減輕其刑，期使個案裁判
    之量刑，能斟酌至當，符合比例原則（最高法院95年度台上
    字第6157號判決意旨參照）。查本案被告販賣第一、二級毒
    品，戕害國民健康，助長施用毒品惡習，行為固屬不該，惟
    本案被告遭查獲販賣第一、二級毒品之數量及金額均屬非鉅
    ，且販賣對象及次數亦屬非多，乃小額零星販賣，獲利亦非
    高，且其販賣毒品之動機係源自施用者間彼此互通有無而來
    （見本院卷第182頁），與大宗走私或利用幫派組織結構販
    賣者相較，本案對於國家社會所生危害之程度顯然較低，與
    為求鉅額獲利販賣大量毒品之情形有別，而不得與販毒之大
    盤毒梟相提並論，是被告本案販賣第一、二級毒品犯行之客
    觀情節及主觀惡性尚非重大，縱令已依修正前毒品危害防制
    條例第17條第2項規定減輕其刑，本院認被告本案販毒犯行
    仍有在客觀上足以引起一般人之同情，即使宣告最低度刑，
    猶嫌過重而應予憫恕之情及情輕法重之憾，爰均依刑法第59
    條規定酌減其刑，並依法先加後遞減之。
  ㈥爰審酌被告明知毒品對於國民身心戕害之嚴重性，竟仍罔顧
    他人身心健康，販賣第一級毒品海洛因及第二級毒品甲基安
    非他命，以牟取不法利益，助長毒品之流通與氾濫，又販賣
    毒品常使施用者之經濟、生活地位發生實質改變，並易滋生
    其他刑事犯罪，殊值非難；並考量被告犯後始終坦承犯行，
    犯後態度良好；兼衡以被告本案犯罪之動機、目的、手段、
    情節、素行及其自陳國中肄業之智識程度、入監前從事清潔
    工工作、月收入2萬4,000元、無需扶養任何人（見本院卷第
    183頁）等一切情狀，各量處如主文所示之刑，並審酌其所
    犯數罪之態樣、手段、動機均屬相同，於併合處罰時其責任
    非難重複程度甚高，爰定其應執行之刑如主文所示，以資懲
    儆。
四、沒收：
  ㈠按犯第4條之罪者，其供犯罪所用之物，不問屬於犯罪行為人
    與否，均沒收之，毒品危害防制條例第19條第1項定有明文
    。又毒品危害防制條例第19條第1項規定，係採義務沒收主
    義，凡供該項所列之罪所用之物，如屬於犯人所有，即應沒
    收。且沒收物之執行完畢與沒收物之不存在，並非一事，因
    犯罪依法必須沒收之物，雖已於另案確定判決諭知沒收，並
    已執行完畢，於本案判決仍應宣告沒收（最高法院104年度
    台上字第1186號判決意旨參照）。查另案扣案之行動電話1
    支（內含門號0000000000號SIM卡1張）係供被告本案販賣毒
    品犯行所用之物，雖業經另案宣告沒收在案，惟依前揭判決
    意旨，仍應依毒品危害防制條例第19條第1項規定，不問屬
    於被告與否，在被告各該罪刑項下均宣告沒收。
  ㈡按犯罪所得，屬於犯罪行為人者，沒收之。前2項之沒收，於
    全部或一部不能沒收或不宜執行沒收時，追徵其價額，刑法
    第38條之1第1項前段、第3項定有明文。查被告本案販賣毒
    品犯行之犯罪所得分別為1,000元、2,500元，而該等犯罪所
    得均未據扣案，應依刑法第38條之1第1項前段、第3項規定
    ，分別在被告各該罪刑項下宣告沒收，於全部或一部不能沒
    收或不宜執行沒收時，追徵其價額。
  ㈢至其餘扣案物，並無積極證據足認與本案販毒犯行有關，自
    無從宣告沒收，附此敘明。
據上論斷，應依刑事訴訟法第299條第1項前段，修正前毒品危害
防制條例第4條第1項、第2項、第17條第2項，毒品危害防制條例
第19條第1項，刑法第2條第1項前段、第11條、第47條第1項、第
59條、第51條第5款、第38條之1第1項前段、第3項，判決如主文
。
本案經檢察官陳詩詩提起公訴，檢察官秦嘉瑋到庭執行職務。
中    華    民    國    110    年     7    月    30   日
                  刑事第十六庭  審判長法  官  黃湘瑩

                                      法  官  游涵歆

                                      法  官  呂超群
上列正本證明與原本無異。
如不服本判決，應於判決送達後20日內敘明上訴理由，向本院提
出上訴狀 (應附繕本) ，上訴於臺灣高等法院。其未敘述上訴理
由者，應於上訴期間屆滿後20日內向本院補提理由書「切勿逕送
上級法院」。
                                      書記官  黃心瑋
中　　華　　民　　國　 110　　年　　7 　　月　　30　　日
附錄法條：
修正前毒品危害防制條例第4條
製造、運輸、販賣第一級毒品者，處死刑或無期徒刑；處無期徒
刑者，得併科新臺幣2千萬元以下罰金。
製造、運輸、販賣第二級毒品者，處無期徒刑或7年以上有期徒
刑，得併科新臺幣1千萬元以下罰金。
製造、運輸、販賣第三級毒品者，處7年以上有期徒刑，得併科
新臺幣7百萬元以下罰金。
製造、運輸、販賣第四級毒品者，處5年以上12年以下有期徒刑
，得併科新臺幣3百萬元以下罰金。
製造、運輸、販賣專供製造或施用毒品之器具者，處1年以上7年
以下有期徒刑，得併科新臺幣1百萬元以下罰金。
前五項之未遂犯罰之。